Inventaris van de kopieën der archieven van de Gaarders van de impost op het trouwen en begraven in Geervliet
Nationaal Archief, Den Haag
DTB Gaarders kopie Zuid-Holland; Geervliet
DTB Geervliet
0 0
GEGAAZH025
??? meter; ??? inventarisnummers
Gescande fotokopieën van normale geschreven en gedrukte teksten. De Nederlandstalige stukken van vóór ca. 1700 zijn geschreven in het gotische cursiefschrift, met name in de oud-Hollandse klerkencursief.
Nationaal Archief, Den Haag
Gaarders van de impost op het trouwen en begraven te Geervliet
Tussen 1695 en 1806 werd in het gewest Holland een speciale belasting (impost) geheven op het trouwen en op het begraven. De hoogte van de aanslag was afhankelijk van de welstand van degenen die het huwelijk aangingen resp. degene die begraven werd. In deze archieven vindt men, geordend op datum van aanslag, de namen van de huwelijkspartners/overledenen en gegevens omtrent de aanslag.
Archiefvorming
Geschiedenis van het archiefbeheer
De verwerving van het archief
3.04
Aanwijzingen voor de gebruiker
Openbaarheidsbeperkingen
Volledig openbaar
De collectie is een duplicaat van een archief in eigen beheer.
Materiële beperkingen
Aanvraaginstructie
Van de documenten die in deze archiefinventaris zijn beschreven, kunnen de originelen niet geraadpleegd worden. Deze zijn overgedragen aan het gemeentebestuur van de gemeente vanwaar ze afkomstig zijn, ter opneming en bewaring in de gemeentelijke archiefbewaarplaats.
Verwant materiaal
Beschikbaarheid van kopieën
Beschrijving van de series en archiefbestanddelen
- GEERVLIET (GAARDERSARCHIEVEN)
  - Register van ontvangst van impost op trouwen en begraven., 1714-1751.; 1
  - Register van ontvangst van impost op het trouwen., 1752-1796.; 2
    Zie voor het vervolg: nr. 4.
  - Registers van ontvangst van impost op het begraven en trouwen., 1752-1805 en 1798-1805.; 3-4
    - 1752-1797., 3
    - 1798-1805., 4
      Nr. 4 omvat tevens registratie van impost op het trouwen.
  - Biljetten ter ontheffing van belastingplicht wegens onvermogen ten gunste van begrafenis in Geervliet van personen die elders zijn overleden., 5
  - Simonshaven, Schuddebeurs en Biert, A.
    - Aantekeningen van de namen der overleden personen, in verband met de heffing van de impost op het begraven., 1797-1805.; 6
      Zie ook nrs. 7-10.
  - Biert en Stompert, B.
    - Registers van ontvangst van impost op trouwen en begraven., 17118-1805.; 7-8
      Zie ook nr. 6.
      - 1718-1731., 7
      - 1732-1805., 8
  - Simonshaven en Schuddebeurs, C.
    - Registers van ontvangst van impost op trouwen en begraven., 1718-1805.; 9-10
      - 1718-1763., 9
        Hierin tevens: collaterale successie, de 40ste en 80ste penning van de meubilaire goederen alsmede van de onroerende goederen, 1718-1730.
      - 1763-1805., 10
    - Permissiebiljet ten behoeve van het begraven, 1806-1811., ---
      Zie Provinciale Gaarder Geervliet nr. 1.
    - Staten en verantwoordingen o.a. van trouwen en begraven, 1671-1733., ---
      Zie Provinciale Gaarder Geervliet, nrs. 2-116.